【裁判字號】    99,聲,401
【裁判日期】    991027
【裁判案由】    變換提存物
【裁判全文】
臺灣新竹地方法院民事裁定               99年度聲字第401號
聲  請  人  牧德科技股份有限公司
法定代理人  乙○○
相  對  人  亞亞科技股份有限公司
兼  上一人
法定代理人  甲○○
上列當事人間九十八年度存字第一０一六號擔保提存事件，聲請
人聲請變換提存物，本院裁定如下：
    主  文
本院九十八年度存字第一０一六號提存事件，聲請人所提存之擔
保金其中合作金庫銀行可轉讓定期存單新臺幣伍佰萬元壹張（存
單號碼：K0000000），准以變換提存同額之合作金庫銀行可轉讓
定期存單代之。
    理  由
一、按供擔保之提存物，除得由當事人約定變換外，法院得依供
    擔保人之聲請，以裁定許其變換，民事訴訟法第105條第1項
    定有明文。上開規定，於其他依法令供訴訟上之擔保者準用
    之，同法第106條亦有明文。
二、本件聲請意旨略以：聲請人前遵本院95年度裁全字第1625號
    民事假扣押裁定，已依本院95年度存字第1287號擔保提存事
    件為相對人供擔保提存面額新臺幣（下同）5,000,000元之
    遠東國際商業銀行可轉讓定期存單1紙及現金570,000元（合
    計5,570,000元）。嗣經聲請人多次聲請本院裁定准許變換
    提存物，最近一次係依本院98年度聲字第508號裁定准許變
    換提存物，而以本院98年度存字第1016號提存事件擔保提存
    面額5,000,000元之合作金庫銀行可轉讓定期存單1紙及現金
    570,000元。茲因上開提存之可轉讓定期存單又將到期，聲
    請人擬改以同額之合作金庫銀行可轉讓定期存單為擔保，爰
    聲請裁定准予變換提存物為同額之合作金庫銀行可轉讓定期
    存單等語，並提出本院98年度存字第1016號提存書影本等為
    證。
三、查聲請人上開聲請主張之事實，業據提出上開書證為證，並
    經本院依職權調閱本院95年度裁全字第1625號民事假扣押裁
    定事件、98年度聲字第508號變換提存物事件、98年度存字
    第1016號擔保提存事件等卷宗查證屬實，且聲請人所聲請變
    換之提存物即面額5,000,000元之合作金庫銀行可轉讓定期
    存單，經核確與本院95年度裁全字第1625號民事假扣押裁定
    命聲請人供擔保之其中擔保金5,000,000元部分價值相當或
    命供擔保之同額遠東國際商業銀行科學園區分行可轉讓定期
    存單價值相同。從而，聲請人之聲請依法即無不合，應予准
    許。至聲請人原供擔保提存之其中擔保金現金570,000元部
    分，並無變更，此部分自無庸裁定准予變更之必要，附此敘
    明。
四、依民事訴訟法第105條第1項、第106條，裁定如主文。
中    華    民    國    99    年    10    月    27    日
                              臺灣新竹地方法院民事第二庭
                                  法  官  汪  銘  欽
以上正本係照原本作成。
如對本裁定抗告，須於裁定送達後十日內向本院提出抗告狀。
中    華    民    國    99    年    10    月    27    日
                                  書記官  嚴  翠  意

司法院資訊處製作；財團法人民間司法改革基金會備份。
